【裁判字號】    92,上易,1803
【裁判日期】    920808
【裁判案由】    毀損
【裁判全文】
臺灣高等法院刑事判決                          九十二年度上易字第一八０三號
    上  訴  人  臺灣士林地方法院檢察署檢察官
    被      告  甲○○
    選任辯護人  陳佳瑤  律師
右上訴人因被告毀損案件，不服臺灣士林地方法院九十一年度易字第八八三號，中華
民國九十二年五月十二日第一審判決（起訴案號：臺灣士林地方法院檢察署九十年度
偵字第一二二九七號及併案審理案號：九十一年偵字第一一Ｏ七九號），提起上訴，
本院判決如左：
    主  文
上訴駁回。
    事實及理由
一、本案經本院審理結果，認原審以告訴人居於台北縣淡水鎮○○路七三巷六之四號
    六樓，告訴人對該建物享有管理權，本件告訴人之告訴合法，又被告甲○○於上
    開時地以三秒膠，注入同上址六樓部分犯刑法第三百五十四條之罪，判處有期徒
    刑參月，並諭知易科罰金折算之標準為三百元折算一日，並認定同上址五樓房屋
    拍定人王振芳自九十年九月四日領得執行法院發給權利移轉證書之日起，取得不
    動產之所有權，被告經所有權人王振芳概括授權處理上開五樓建物，被告於上開
    五樓房屋門鎖注入三秒膠，核與毀損他人建物之要件不符，並認此部分與有罪部
    分為裁判上一罪關係，不另為無罪諭知，原審認事用法及依據起訴檢察官具體求
    刑予以量刑均無不當，應予維持，並引用第一審判決書記載之事實、證據及理由
    （如附件）。
二、公訴人循告訴人之請求上訴意旨略以：被告甲○○為累犯，前案受有期徒刑五月
    ，且慣用此種方法遂行其房屋仲介業務，以此種技法危害社會至巨，更何況告訴
    人損失人命，指摘原審量刑過輕，告訴人代理人並於本院審理時另主張，本件被
    告涉有妨害人行使權利罪與有罪部分有裁判上一罪關係。按刑法第三百零四條強
    制罪，須以強暴脅迫使人行無義務之事或妨害人行使權利，始克成立，而強暴脅
    迫之對象，皆以對『人』直接或間接為限，對『物』不包括在內（最高法院二十
    二年上字第二Ｏ三七號判決參照）。惟查：被告以三秒膠，注入同上址五樓、六
    樓時，告訴人並未在場，經告訴人於本院審理時證述在卷，足認被告為上開行為
    僅係對『物』，告訴人不在場，無從對『人』實施強暴脅迫，被告所為核與強制
    罪構成要件不合。另告訴人之前夫吳衍琛，因被告將門鎖注入三秒膠，門鎖遭封
    死，無法開啟入內，吳衍琛遂自該址六樓頂躍入六樓住處，然於躍入時失足跌倒
    ，致重傷不治而死亡（告訴人認被告甲○○所涉殺人罪嫌，業據檢察官為不起訴
    處分，經再議，為台灣高等法院檢察署檢察長發回，檢察官再為不起訴處分，再
    經提起再議，另由台灣高等法院檢察署調查中），告訴人前夫之死亡，本院認與
    被告本案毀損犯行間並無直接相當因果關，且被告前受有期徒刑執行完畢後五年
    內再為本件犯行，為累犯之情節，並經原審於判決理由載明予以審酌，應依累犯
    規定加重其刑，另原審並依據起訴檢察官具體求刑予以量刑，原審量刑並無過輕
    ，本件公訴人循告訴人請求據以上訴為無理由，應予駁回。
據上論結，應依刑事訴訟法第三百七十三條、第三百六十八條，判決如主文。
本案經檢察官劉家芳到庭執行職務。
中      華      民      國    九十二    年      八      月      八      日
                              台灣高等法院刑事第二十三庭
                                  審判長法  官  黃  瑞  華
                                        法  官  陳  坤  地
                                        法  官  王  淑  滿
右正本證明與原本無異。
不得上訴。
                                        書記官  陳  思  云
中      華      民      國    九十二    年      八      月      八      日
附錄本案論罪科刑法條全文
中華民國刑法第三百五十四條：
  毀棄、損壞前二條以外之他人之物或致令不堪用，足以生損害於公眾或他人者，處
  二年以下有期徒刑、拘役或五百元以下罰金。


司法院資訊處製作；財團法人民間司法改革基金會備份。
